【裁判字號】    99,台抗,458
【裁判日期】    990617
【裁判案由】    聲請假扣押
【裁判全文】
最高法院民事裁定              九十九年度台抗字第四五八號
再 抗告 人  元源生物科技股份有限公司
法定代理人  丙○○
訴訟代理人  林永頌律師
            張譽尹律師
上列再抗告人因與相對人甲○○等間聲請假扣押事件，對於中華
民國九十九年三月十日台灣高等法院裁定（九十九年度抗字第一
八五號），提起再抗告，本院裁定如下：
    主  文
再抗告駁回。
再抗告訴訟費用由再抗告人負擔。
    理  由
按對於抗告法院所為抗告有無理由之裁定再為抗告，僅得以其適
用法規顯有錯誤為理由，此觀民事訴訟法第四百八十六條第四項
之規定自明。所謂適用法規顯有錯誤者，係指原裁定所適用之法
規顯然不合於法律規定，或與司法院現尚有效及大法官會議之解
釋，或本院現尚有效之判例顯然違反，或消極的不適用法規，顯
然影響裁判者而言（本院六十年台再字第一七○號判例參照）。
至於認定事實當否，與適用法規顯有錯誤尚屬有間。本件再抗告
人向台灣台北地方法院（下稱台北地院）主張伊前員工鄭仲志、
嚴章鈴離職後，與相對人共同仿冒伊所研發之一三三防霧劑產品
，在台灣作成EV16防霧劑在大陸地區銷售，侵害伊之權利。相對
人為避免高額損害賠償，恐有將在台資金轉移至大陸，而致日後
有甚難執行之虞云云。經該院准予再抗告人供擔保後，得對相對
人之財產在新台幣二百萬元範圍內為假扣押，相對人提起抗告，
原法院以：再抗告人對相對人聲請假扣押，固據其提出債務人鄭
仲志、嚴章鈴所簽訂切結書、在大陸之李雄輝書面之證詞、大陸
地區執業律師見證書、甲○○之名片、乙○○之名片、再抗告人
公司變更登記資料、刑事告訴狀為證，以釋明其請求。惟就「日
後不能強制執行或甚難執行之虞」之假扣押原因，僅空言主張相
對人為避免高額損害賠償，恐有將在台資金轉移至大陸之虞云云
，而全未提出任何可得即時調查之證據，以資釋明，自不得命擔
保後為假扣押等詞，爰將台北地院所為關於對相對人假扣押部分
廢棄，裁定駁回再抗告人之聲請。
查債權人聲請假扣押，就假扣押之原因如經釋明而有不足，法院
固得命供擔保以補其釋明之不足，准為假扣押，惟如就假扣押之
原因並未提出能即時調查之證據以釋明者，則應駁回其聲請，此
觀同法第五百二十六條第一項、第二項規定自明。所謂假扣押之
原因，即債務人有日後不能強制執行或甚難執行之虞，如債務人
浪費財產、增加負擔、或就財產為不利益之處分，將達於無資力
之狀態、或移往遠處、逃匿無蹤或隱匿財產等。本件再抗告人所
提出之證據，僅足以釋明其請求之原因，並未能釋明債務人有「
日後不能強制執行或甚難執行之虞」之假扣押原因，乃原法院所
合法認定，則原法院裁定駁回其假扣押之聲請，於法即無違誤。
再抗告論旨以：伊在台北地院及原法院所提出之報價單、相對人
名片、證人書面證詞，已足以釋明日後不能強制執行或甚難執行
之虞云云，指摘原裁定不當，求予廢棄，非有理由。又再抗告人
於再抗告始提出之「亨信公司在大陸地區招攬防霧劑之阿里巴巴
網站網頁」，本院依民事訴訟法第四百九十五條之一第二項準用
同法第四百七十六條第一項規定不得審酌，附予敘明。
據上論結，本件再抗告為無理由。依民事訴訟法第四百九十五條
之一第二項、第四百八十一條、第四百四十九條第一項、第九十
五條、第七十八條，裁定如主文。
中    華    民    國  九十九  年    六    月   十七   日
                      最高法院民事第五庭
                          審判長法官  朱  建  男
                                法官  顏  南  全
                                法官  林  大  洋
                                法官  沈  方  維
                                法官  鄭  玉  山
本件正本證明與原本無異
                                      書  記  官
中    華    民    國  九十九  年    六    月  二十九  日
                                                      v

司法院資訊處製作；財團法人民間司法改革基金會備份。
